臺灣高雄地方法院刑事判決　　　　　　　94年度訴字第3319號
公　訴　人　臺灣高雄地方法院檢察署檢察官
被　　　告　丁○○
　　　　　　　　　　（現另案於於臺灣高雄監獄執行中）
指定辯護人　王建元律師
上列被告因違反槍砲彈藥刀械管制條例案件，經檢察官提起公訴
（94年度偵字第16552 號），本院合議庭裁定改依簡式審判程序
審理，並判決如下：
    主      文
丁○○未經許可，持有可發射子彈具有殺傷力之改造槍枝，累犯
，處有期徒刑壹年貳月，併科罰金新臺幣壹拾萬元，罰金如易服
勞役，以新臺幣壹仟元折算壹日。扣案改造BERETTA 廠九二FS型
手槍貳支（槍枝管制編號：0000000000號、0000
000000號，各含彈匣壹個），均沒收之。
    事      實
一、丁○○曾因違反毒品危害防制條例、槍砲彈藥刀械管制條例
    案件，經臺灣屏東地方法院分別以89年度易字第1149號、90
    年度訴字第339 號判處有期徒刑7 月、1 年2 月確定，經接
    續執行，而於民國92年3 月5 日假釋付保護管束期滿執行完
    畢；詎其明知具有殺傷力之槍枝，係屬槍砲彈藥刀械管制條
    例第4 條第1 項第1 款之槍砲，非經主管機關許可不得持有
    ，竟基於持有前開槍枝之犯意，於93年9 月3 日某時，在台
    北縣土城市某處，收受甲○○（由臺灣臺南地方法院另案審
    理）交付內含機械性能良好，可擊發適用子彈，具有殺傷力
    之改造BERETTA 廠92FS型手槍2 支（槍枝管制編號：000000
    0000號、0000000000號，各含彈匣1 個）之黑色手提袋，並
    放置於車牌號碼ZP-7482 號自小客車，而無故持有之；嗣於
    93年9 月3 日10時50分許，丙○○（業經不起訴處分確定）
    駕駛上開自小客車搭載丁○○及乙○○（業經不起訴處分確
    定）欲返回屏東而行經國道三號高速公路南向317 公里處，
    因超速經警攔檢而查知上情，並當場扣得前述改造手槍2 支
    （各含彈匣1 個）、未裝填火藥半成品改造子彈12發、工具
    4 支等物。
二、案經國道公路警察局第八警察大隊報請臺灣臺南地方法院檢
    察署呈請台灣高等法院檢察署令轉臺灣高雄地方法院檢察署
    檢察官偵查起訴。
    理      由
一、被告丁○○所犯為死刑、無刑徒刑或最輕本刑為3 年以上有
    期徒刑以外之罪，其於準備程序中就被訴事實為有罪之陳述
    ，經法官告知簡式審判程序之旨，並聽取公訴人之意見後，
    依刑事訴訟法第273 條之1 第1 項規定，裁定由受命法官獨
    任進行簡式審判程序，合先敘明。
二、訊據被告丁○○對於未經許可，於前揭時、地，持有具殺傷
    力之改造BERETTA 廠92FS型手槍2 支（各含彈匣1 個）而為
    警查獲之事實，於本院訊問時坦承不諱，核與證人即一同被
    查獲之友人丙○○、乙○○所證相符；又改造BERETTA 廠92
    FS型手槍2 支，經送內政部警政署刑事警察局，以性能檢驗
    法、試射法鑑定結果認：係由仿改造BERETTA 廠92FS型半自
    動手槍製造之玩具手槍換裝土造金屬槍管而成之改造手槍，
    機械性能良好，可擊發適用子彈，具殺傷力等情，有該局93
    年10月8 日刑鑑字第0930185244號槍彈鑑定書1 份在卷可稽
    ；此外，復有扣押物品目錄表、扣案物品照片可佐。是被告
    前揭自白核與事實相符，堪予採信；從而，被告上開犯行已
    臻明確，應依法論科。
三、按行為後法律有變更者，適用行為時之法律，但行為後之法
    律有利於行為人者，適用最有利於行為人之法律，94年2 月
    2 日修正公布，95年7 月1 日生效施行之刑法第2 條第1 項
    定有明文。
  (一)查被告行為後，槍砲彈藥刀械管制條例於94年1 月26日修正
    公布部分條文，於同年月28日生效。修正前該條例第11條第
    4 項規定為「未經許可，持有、寄藏或意圖販賣而陳列第1
    項所列槍砲者（同法第4 條第1 項第1 款所稱其他可發射金
    屬或子彈具有殺傷力之各式槍砲），處1 年以上7 年以下有
    期徒刑，併科新臺幣（下同）700 萬元以下罰金。」，修正
    後該條例刪除第11條之規定，於第8 條第1 項至第5 項所列
    槍枝種類，增列同法第4 條第1 項第1 款所定其他可發射金
    屬或子彈具有殺傷力之各式槍砲，並將第8 條第4 項修正為
    ：「未經許可，持有、寄藏或意圖販賣而陳列第1 項所列槍
    枝者（鋼筆槍、瓦斯槍、麻醉槍、獵槍、空氣槍或第4 條第
    1 項第1 款所定其他可發射金屬或子彈具有殺傷力之各式槍
    砲），處3 年以上10年以下有期徒刑，併科700 萬元以下罰
    金。」。茲比較上述行為時法與裁判時法結果，認為裁判時
    法並未較有利於行為人，故應依刑法第2 條第1 項前段之規
    定，適用修正前槍砲彈藥刀械管制條例第11條第4 項之規定
    處斷。
  (二)查被告行為後，關於被告易服勞役之折算標準，修正前刑法
    第42條第2 項前段規定：「易服勞役以1 元以上3 元以下折
    算1 日。」，又該易服勞役折算標準，業據修正前罰金罰鍰
    提高標準條例第2 條前段規定，就其原定數額提高為100 倍
    折算1 日，則本件上訴人即被告行為時之易服勞役折算標準
    ，應以銀元300 元折算1 日，即900 元折算1 日。惟95年7
    月1 日修正公布施行之刑法第42條第3 項前段規定：「易服
    勞役以新台幣1,000 元、2,000 元或3,000 元折算1 日。」
    ，茲比較修正前後之易服勞役折算標準，以修正後之規定較
    有利，則應依刑法第2 條第1 項後段規定，適用現行刑法第
    42條第3 項前段規定，定其折算標準。
四、核被告所為，係犯修正前槍砲彈藥刀械管制條例第11條第4
    項之未經許可持有可發射子彈具殺傷力之槍枝罪。被告曾因
    違反毒品危害防制條例、槍砲彈藥刀械管制條例案件，經臺
    灣屏東地方法院分別以89年度易字第1149號、90年度訴字第
    339 號判處有期徒刑7 月、1 年2 月確定，經接續執行，而
    於92年3 月5 日假釋付保護管束期滿執行完畢，有卷附臺灣
    高等法院被告前案紀錄表可按，其受有期徒刑執行完畢，5
    年內故意再犯有期徒刑以上之罪，為累犯，應依法加重其刑
    。爰審酌被告無視法律之禁止規定，猶持具有殺傷力之改造
    槍枝，對社會治安造成潛在危害甚鉅，本應從重量刑，但念
    其犯罪後坦承犯行，幸未造成實害，且持有時間短暫等一切
    情狀，量處如主文所示之刑，並就罰金部分依現行刑法規定
    諭知易服勞役之折算標準，以示懲儆。扣案改造BERETTA 廠
    92FS型手槍2 支（各含彈匣1 個），係屬違禁物，有上開內
    政部警政署刑事警察局所出具之槍彈鑑定書1 份在卷可參，
    應依刑法第38條第1 項第1 款之規定，宣告沒收之。至於扣
    案未裝填火藥半成品之改造子彈12發、工具4 支係與被告本
    案犯行無關，爰不予宣告沒收。
五、公訴意旨另以：扣案未裝填火藥半成品之改造子彈12發，係
    被告持有之物，且為彈藥之主要組成零件，因認被告亦涉有
    槍砲彈藥刀械管制條例第13條第4 項之未經許可持有彈藥主
    要組成零件犯嫌。然查，該未裝填火藥半成品之改造子彈12
    發，均係玩具金屬彈殼，非屬槍砲彈藥主要組成零件，此有
    內政部94年11月8 日內授警字第0940101522號槍彈鑑定書1
    份可憑；復經本院調查亦無其他證據足資證明被告有何公訴
    人所指之此部分犯行，惟公訴意旨認此部分如成立犯罪則與
    前述論罪科刑部分具有一行為觸犯數罪名之想像競合關係，
    屬於裁判上一罪，爰不另為無罪之諭知。
六、據上論斷，應依刑事訴訟法第273 條之1 第1 項、第299 條
    第1 項前段，修正前槍砲彈藥刀械管制條例第11條第4 項，
    刑法第11條前段、第2 條第1 項後段、第47條第1 項、第42
    條第3 項、第38條第1 項第1 款，判決如主文。
本案經檢察官戊○○到庭執行職務。
中　　華　　民　　國　　96　　年　　2  　 月　　12  　日
                  鳳山刑事第二庭  法　官  洪珮婷
以上正本證明與原本無異。
如不服本判決，應於收受送達後10日內向本院提出上訴書狀。
中　　華　　民　　國　　96　　年　　2 　　月　　12　　日
　　　　　　　　　　　　　　　　　書記官  賴朱梅
附錄本判決論罪之法條：
修正前槍砲彈藥刀械管制條例第11條第4 項：
未經許可，持有、寄藏或意圖販賣而陳列第1 項所列槍砲者，處
1 年以上7 年以下有期徒刑，併科新臺幣700 萬元以下罰金。
